【裁判字號】    92,交聲,74
【裁判日期】    920508
【裁判案由】    違反道路交通管理處罰條例聲明異議
【裁判全文】
臺灣雲林地方法院交通事件裁定                      九十二年度交聲字第七四號
    移
    異  議  人
    即受處分人  甲○○
右列受處分人因違反道路交通管理處罰條例案件，對於交通部公路局嘉義區監理所雲
林監理站九十二年三月十九日所為之處分（原處分案號：雲監五字第裁七二─Ｙ00
000000號），聲明異議，本院裁定如左：
    主  文
異議駁回。
    理  由
一、異議意旨略以：現在海邊的人都是寫「農用車」使用車輛，且異議人是農夫沒有
    錢，希望不到處罰；再者，異議人也很少開到外面，都是在住處附近的海邊漁塭
    、農業區附近使用車輛，很少超出雲林縣範圍。至於法律規定沒有牌照駕駛要處
    罰是惡法，太苛刻，為此提出異議等語。
二、按依民國（下同）九十年一月十七日修正前道路交通管理處罰條例第十二條第一
    項第一款規定，汽車未領用牌照行駛者，處汽車所有人一千二百元以上二千四百
    元以下罰鍰，並禁止其行駛。又上開規定於上揭期日修正時，除將原來之罰鍰由
    銀元規定換算為新台幣三千六百元以上七千二百元以下外，並無另為修正；而係
    於九十一年七月三日修正提高罰鍰金額為新台幣三千六百元以上一萬零八百元以
    下。二者經比較結果，應以九十年一月十七日修正前之規定為有利於行為人，核
    先敘明。
三、經查：本件員警舉發異議人違規駕駛之事實，即異議人於八十九年九月十七日二
    十時四十五分許，駕駛經逕行註銷原車牌號碼ＳＩ–八八一七號無牌照汽車，行
    經台八十四號公路二十六．五公里處，為警取締之情，為異議人所坦承，並有上
    開舉發單及臨時行車執照影本各一紙附卷可參，足信屬實。是本件汽車未領用牌
    照行駛之違規事實明確；又本件異議人之違規時間是在八十九年九月十七日，原
    裁決書舉發違反法條欄於引用「道路交通管理處罰條例第十二條第一項第一款規
    定」前未加載「九十年一月十七日修正前」等語，雖有使人誤認之虞，然原處分
    機關援引上開規定，裁處受處分人罰鍰新臺幣七千二百元，既未逾越上開法定罰
    鍰之範圍，主管機關即有裁量之權限；且本件亦無其他濫用裁量之事證，故於法
    尚無不合。
四、再者，國家為了達到道路交通管理，維護交通秩序，確保交通安全之目的（道路
    交通管理處罰條例第一條規定參照），及尋找稅源，以達到量能課稅之國家財政
    上之目的，均有對於汽車牌照為管理之必要，異議人主張法律規定沒有牌照駕駛
    要處罰是惡法，太苛刻云云，難以苟同，併此敘明。故本件異議為無理由，應予
    駁回。
五、據上論斷，應依道路交通管理處罰條例第八十七條第二項、道路交通案件處理辦
    法第十九條，裁定如主文。
中      華      民      國九十二      年      五      月    八    日
                                        臺灣雲林地方法院交通法庭
                                            法  官  黃  一  馨
右正本證明與原本無異。
如不服本裁定，應於裁定送達後五日內向本院提出抗告狀。
                                            書記官  洪  秀  虹
中      華      民      國      九十二      年      五      月    八    日


司法院資訊處製作；財團法人民間司法改革基金會備份。
